臺灣桃園地方法院民事裁定　　　　　　　 96年度抗字第196號
抗　告　人　乙○○
相　對　人　慶豐商業銀行股份有限公司
法定代理人　甲○○
抗告人因與相對人慶豐商業銀行股份有限公司間本票裁定事件，
對於民國96年8 月28日裁定提起抗告，本院裁定如下：
    主  文
抗告駁回。
抗告程序費用新臺幣壹仟元由抗告人負擔。
    理  由
一、按執票人向本票發票人行使追索權時，得聲請法院裁定後強
    制執行，票據法第123 條定有明文。次按本件本票既載明免
    除作成拒絕證書，則執票人聲請裁定准予強制執行時，自毋
    庸提出已為付款提示之證據。且本票執票人依票據法第123
    條規定向本票發票人行使追索權，聲請法院裁定准予強制執
    行，係屬非訟事件，對於此項聲請所為裁定，僅依非訟事件
    程序，就本票形式上之要件是否具備予以審查為已足。抗告
    人如主張本票執票人未為提示，依票據法第124 條準用同法
    第95條但書之規定，應由其負舉證之責，最高法院84年度台
    抗字第22號判決著有明文。
二、本件相對人主張：伊執有抗告人為發票人，如原裁定所示之
    本票1 紙，並免除作成拒絕證書，詎屆期提示未獲付款，依
    票據法第123 條聲請裁定許可強制執行等情，已據提出本票
    1 紙為證，原裁定予以准許，即無不合。抗告意旨雖主張相
    對人未提示本票云云，惟相對人於聲請狀內已稱 :其「於民
    國96年4月10日持該本票提示，竟不獲付款」等語，揆諸前
    開說明，相對人是否已提示本件本票，應由抗告人負舉證責
    任，且此係實體事項之爭執，本件非訟程序無從加以審究，
    仍應為許可強制行之裁定。另抗告人雖復辯稱：原裁定所示
    之本票未簽有利息，遑論分有三等級利息云云，惟依相對人
    所提出之該紙本票所示，本件本票上確已明確記載有票據利
    息及遲延利息之約定。此觀諸該本票所載約定事項第二項（
    利息）約定：「本票據利息自發票日起依照相對人所定放款
    基準利率加年息8.75% 按月計付，如調整利率時，自調整日
    起改按新定之放款基準利率及加碼標準調整之」；第三項（
    遲延利息）約定：逾期付息或到期未履行債務時，自逾期之
    日起六個月以內償還時，另按前項利率之一成加付，超逾六
    個月以上者，其超過六個月部分另按前項利率之二成加付」
    之規定自明，則原審裁定予以准許，形式上審查即無不合，
    抗告人此所辯亦無可採。
三、據上論結，本件抗告為無理由，依非訟事件法第46條、第21
    條第2 項、第24條第1 項，民事訴訟法第495 條之1 第1 項
    、第449 條第1 項、第95條、第78條，裁定如主文。
中　　華　　民　　國　　96　　年　　11　　月　　30　　日
                  民事第三庭  審判長法　官　汪智陽
                                    法　官　陳清怡
                                    法　官　林曉芳
以上正本係照原本作成。
本裁定除以適用法規顯有錯誤為理由，並經本院許可外，不得再
抗告。如提起再抗告，應於收受後10日內，向本院提出再抗告狀
，並繳納再抗告費新台幣1,000 元。
中　　華　　民　　國　　96　　年　　11　　月　　30　　日
                                    書記官  邱飛鳴
